【裁判字號】    94,易,1738
【裁判日期】    950106
【裁判案由】    妨害公務等
【裁判全文】
臺灣板橋地方法院刑事判決            94年度易字第1738號
公  訴  人  臺灣板橋地方法院檢察署檢察官
被      告  乙○○
            甲○○
上被告因妨害公務等案件，檢察官提起公訴（94年度偵字第1656
3 號），經本院合議庭裁定依簡式審判程序，再經檢察官聲請改
依協商程序而為判決，本院判決如下：
    主  文
乙○○於公務員依法執行職務時，當場侮辱，處有期徒刑貳月，
如易科罰金，以佰元折算壹日，緩刑貳年。
甲○○對於公務員依法執行職務時，施強暴，處有期徒刑肆月，
如易科罰金，以佰元折算壹日，緩刑貳年。
    事實及理由
一、犯罪事實：乙○○與甲○○係朋友關係，渠等於民國94年 9
    月25日凌晨某時，在臺北縣三峽鎮○○路184 巷對面之「三
    不舞時」卡拉OK店前，因酒後與不詳人士發生爭執，經臺北
    縣政府警察局三峽分局三峽派出所警員陳文吉、尤景鋒及陳
    啟良等3 人接獲通報後，前往上址欲排除紛爭時，乙○○竟
    基於侮辱公務員之犯意，於同日凌晨零時50分許，當場以「
    他媽的」、「幹妳娘」等語辱罵依法執行職務之員警陳文吉
    、尤景鋒等2 人，經該2 名員警以現行犯逮捕欲將乙○○帶
    回派出所詢問時，甲○○為阻止該2 名員警帶離乙○○，竟
    基於妨害公務之犯意，旋以徒手破壞車牌號碼2D-7439 號警
    用巡邏車左前方後照鏡而對於依法執行之員警施以強暴之行
    為。
二、證據：
  (一)被告乙○○、甲○○上於警、偵訊及本院審理時之自白。
  (二)證人陳啟良偵訊時之證述。
  (三)警製94年9月25日零時58分妨害公務錄音譯文1份。
  (四)照片4 幀及結帳工單（附發票）2紙。
三、本件經檢察官與被告乙○○及甲○○等2 人於審判外達成協
    商之合意，且被告等2 人已認罪，其合意內容分別為：被告
    乙○○願受科刑範圍有期徒刑2 月，得為易科罰金之諭知，
    另予緩刑2 年之宣告；被告甲○○願受科刑範圍有期徒刑 4
    月，得為易科罰金之諭知，另予緩刑2 年之宣告。經查：上
    開協商合意並無刑事訴訟法第455 條之4 第1 項所列情形之
    一，檢察官聲請改依協商程序而為判決，本院爰不經言詞辯
    論，於協商合意範圍內為協商判決。
四、應適用之法條：刑事訴訟法第273 條之1 第1 項、第455 條
    之2 第1 項、第455 條之4 第2 項、第455 條之8 ，刑法第
    135 條第1 項、第140 條第1 項、第354 條、第55條、第41
    條第1 項前段、第74條第1 款，罰金罰鍰提高標準條例第1
    條前段、第2 條，判決如主文。
五、本判決除有刑事訴訟法第455 條之4 第1 項第1 款、第2 款
    、第4 款、第6 款、第7 款所定情形之一，或違反同條第 2
    項規定者外，不得上訴。如有前述得上訴之理由，得自收受
    判決送達之日起10日內，向本院提出上訴書狀，上訴於臺灣
    高等法院。
中    華    民    國    95    年    1     月    6     日
                    刑事第十一庭    法  官  林漢強
上列正本證明與原本無異。
本判決除有刑事訴訟法第455 條之4 第1 項第1 款、第2 款、第
4 款、第6 款、第7 款所定情形之一，或違反同條第2 項規定者
外，不得上訴。如有前述得上訴之理由，得自收受判決送達之日
起10日內，向本院提出上訴書狀，上訴於臺灣高等法院。
                                    書記官  黃大千
中    華    民    國    95    年    1     月    6     日
附錄本案論罪科刑法條：
刑法第135條
對於公務員依法執行職務時，施強暴脅迫者，處三年以下有期徒
刑、拘役或三百元以下罰金。
意圖使公務員執行一定之職務或妨害其依法執行一定之職務或使
公務員辭職，而施強暴脅迫者，亦同。
犯前二項之罪，因而致公務員於死者，處無期徒刑或七年以上有
期徒刑。致重傷者，處三年以上、十年以下有期徒刑。
刑法第140條
於公務員依法執行職務時，當場侮辱，或對於其依法執行之職務
公然侮辱者，處六月以下有期徒刑、拘役或一百元以下罰金。
對於公署公然侮辱者亦同。
刑法第354條
毀棄、損壞前二條以外之他人之物或致令不堪用，足以生損害於
公眾或他人者，處二年以下有期徒刑、拘役或五百元以下罰金。


司法院資訊處製作；財團法人民間司法改革基金會備份。
